臺灣臺北地方法院交通事件裁定　　　　 96年度交聲字第279號
　　原處分機關　臺北市交通事件裁決所
　　受處分人　　甲○○
上列受處分人因違反道路交通管理處罰條例事件，對於臺北市交
通事件裁決所民國九十六年一月十七日所為之處分（北市裁四字
第裁二二─Ｃ00000000號），聲明異議，本院裁定如下
：
    主  文
異議駁回。
    理  由
一、按汽車行駛快速公路，應依速限標誌指示；汽車行駛於快速
    公路之道路，不遵使用限制、禁止、行車管制及管理事項之
    管制規則而有行車速度超過規定之最高速限之行為者，除處
    汽車駕駛人新臺幣三千元以上六千元以下罰鍰外，並予記違
    規點數一點，高速公路及快速公路交通管制規則第五條、道
    路交通管理處罰條例第三十三條第一項第一款、同法第六十
    三條第一項第一款分別定有明文規定。次按汽車駕駛人之行
    為經以科學儀器取得證據資料證明其行為違規，當場不能或
    不宜攔截製單舉發者，得逕行舉發，道路交通管理處罰條例
    第七條之二第一項第七款亦著有明文。而按行為人有本條例
    之情形者，應填製舉發違反道路交通管理事件通知單（下簡
    稱通知單），並於被通知人欄予以勾記，其通知聯依下列規
    定辦理：一、當場舉發者，應填記駕駛人或行為人姓名、性
    別、出生年月日、地址、身分證統一編號及車主姓名、地址
    、車牌號碼、車輛種類。被查獲之駕駛人或行為人為受處分
    人時，應於填記通知單後將通知聯交付該駕駛人或行為人簽
    名或蓋章收受之；拒絕簽章者，仍應將通知聯交付該駕駛人
    或行為人收受，並記明其事由及交付之時間；拒絕收受者，
    應告知其應到案時間及處所，並記明事由與告知事項，視為
    已收受，違反道路交通管理事件統一裁罰基準及處理細則第
    十一條第一項第一款亦規定明確。
二、原處分意旨略以：本件異議人即受處分人（下簡稱受處分人
    ）甲○○駕駛車牌號碼為ＤＢ—○二七一號之自用小客車，
    於民國（下同）九十五年十月二十二日下午一時四十分許，
    行經基隆萬瑞道路（即臺六十二線）十六點三公里處，為臺
    北縣政府警察局瑞芳分局交通分隊警員，以雷達測速感應器
    測得行駛時速九十三公里，超過規定最高限速（時速七十公
    里）之限制，因認有違反道路交通管理處罰條例第三十三條
    第一項第一款「行車速度超過規定之最高速限」之超過速限
    二十三公里之違規行為而製單（北縣警交字第C00000
    000號通知單，下稱通知單）舉發，惟受處分人不服、拒
    絕簽收，經舉發警員載明於通知單，依違反道路交通管理事
    件統一裁罰基準及處理細則第十一條第一項第一款視為已收
    受。嗣受處分人逾通知單所載應到案日期（即九十五年十一
    月六日）六十日以上未依規定自動繳納罰鍰，經原處分機關
    即臺北市交通事件裁決所依道路交通管理處罰第三十三條第
    一項第一款、第六十三條第一項第一款及違反道路交通管理
    事件統一裁罰基準表及處理細則第四十三條、第四十四條、
    第六十七條之規定，裁罰受處分人罰鍰新臺幣（下同）六千
    元，並記違規點數一點。
三、聲明異議意旨略以：受處分人於上揭時、地駕駛前開車輛，
    並無違規超速，反係周邊車輛車速過快，遭警誤判他車為本
    車而製單舉發，受處分人拒簽收，亦未收受任何罰單，嗣遭
    超過速限二十公里罰鍰六千元，另裁罰單位應提出受處分人
    違規之證明文件或照片，為此，爰依法聲明異議云云。
四、經查：
   （一）、受處分人駕駛前開車輛於上揭時、地，經警以「限
           速七十公里，經雷達測速九十三公里，超速二十三
           公里」之違規事實，逕行製單舉發，惟受處分人拒
           簽之事實，為受處分人所不爭執，並有臺北縣警察
           局舉發違反道路交通管理事件北縣警交字第C000
           00000號通知單影本、臺北市交通事件裁決所
           九十六年一月十七日北市裁四字第裁二二─C000
           00000號違反道路交通管理事件裁決書、臺北
           縣警察局瑞芳分局九十六年三月三日北縣警瑞交字
           第○九六○○○三一七一號函各一紙在卷可憑，足
           堪認定。
   （二）、又受處分人雖以前詞置辯，然查員警取締當時所使
           用之車裝型雷達測速器（非照相式）業經經濟部標
           準檢驗局檢定合格（有效期限為九十六年六月三十
           日），此有該局九十五年六月二日雷達測速儀檢定
           合格證書在卷可憑，顯見該雷射測速器測試結果應
           屬準確而可採信。且警方依該路段速限七十公里設
           定巡邏車速，並將受處人之前開車輛設為目標（即
           受測車），則當受測車經過警方儀器所設定之速度
           限制車速時，該儀器會自動鎖定該受測車（來車第
           一輛車）行駛時之最高車速，而顯示於主機前控板
           面板之TARGE（目標）上，不受其他車輛干擾，此有
           臺北縣警察局瑞芳分局九十六年四月十二日北縣警
           瑞交字第○九六○○○六七七一號函暨檢附之上開
           車裝型雷達測速器操作手冊存卷可參，足認受處分
           人辯稱係警方誤判他車為本車云云，無可採信。
   （三）、本案雖無採證照片，然基於公務員為公法上行為具
           有公信力之原則，該值勤警員之行政行為當可被推
           定為真正，復徵交通違規行為常係偶發且為一瞬間
           之事件，如謂一切交通違規行為，員警均需拍照佐
           證，始得舉發，則國家維持交通秩序之目的顯無法
           達成。是以，本件員警當場以雷達測速器發現受處
           分人違規超速行駛而攔停製單舉發，雖無採證照片
           ，然揆諸上揭說明，並徵諸受處分人與員警間當無
           怨恨仇隙，自無甘冒偽造文書罪責，刻意將測得他
           車超速之數據栽贓受處分人之必要，本院自得以前
           述證據為認定受處分人違規事實之依據。
   （四）、另警員業將受處分人「拒簽收」載明於通知單上並
           記載「已告知到案期限」，依違反道路交通管理事
           件統一裁罰基準及處理細則第十一條第一項第一款
           規定，視為受處分人已合法收受。受處分人於此辯
           稱未收受任何罰單，即無理由。
   （五）、從而，原處分機關依道路交通管理處罰條例第三十
           三條第一項第一款、第六十三條第一項第一款及違
           反道路交通管理事件統一裁罰基準表及處理細則第
           四十三條、第四十四條、第六十七條之規定，裁罰
           受處分人罰鍰六千元，並記違規點數一點，經核無
           不當。綜上，本件異議為無理由，應予駁回。
五、據上論斷，應依道路交通案件處理辦法第十九條，裁定如主
    文。
中　　華　　民　　國　　96　　年　 　4　　月　　30　　日
                    　交通法庭  法　官　徐千惠
上正本證明與原本無異。
如不服本裁定，應於裁定送達後5日內向本院提出抗告狀。
                                書記官  李典育
中　　華　　民　　國　　96　　年　　5 　　月　　2 　　日
